臺灣臺北地方法院刑事判決
111年度審訴緝字第69號
公  訴  人  臺灣臺北地方檢察署檢察官
被      告  何承耀




上列被告因洗錢防制法等案件，經檢察官提起公訴 （110年度偵
字第32644號、偵緝字第2105、2106、2107、2108、2109、2110
、2111、2112、2113、2114、2115、2116、2117、2118號），本
院判決如下：
    主  文
本件公訴不受理。
    理  由
一、公訴意旨如附件起訴書所載。
二、按被告死亡者，法院應諭知不受理之判決；又不受理之判決
    ，得不經言詞辯論為之，刑事訴訟法第303條第5款、第307
    條分別定有明文。
三、經查，被告因違反洗錢防制法等罪嫌，經臺灣臺北地方檢察
    署檢察官於110年12月9日以110年度偵字第32644號、偵緝字
    第2105、2106、2107、2108、2109、2110、2111、2112、21
    13、2114、2115、2116、2117、2118號提起公訴，並於111
    年1月14日繫屬本院等情，有起訴書、臺灣臺北地方檢察署1
    11年1月14日北檢邦歲110偵緝2105字第1119004088號函附卷
    可佐，被告於本案繫屬後之111年11月10日死亡，有天成醫
    療社團法人天晟醫院開立死亡證明、被告個人基本資料在卷
    可按，揆諸前揭規定，本件爰不經言詞辯論，逕為不受理判
    決之諭知。
四、至臺灣臺北地方檢察署檢察官111年度偵字第109、110、818
    、1051、1052、1549、3346、4523、4681、6501、10997、2
    6347號，110年度偵字第35725號，臺灣新北地方檢察署檢察
    官110年度偵字第35975號，臺灣桃園地方檢察署檢察官111
    年度偵字第16034號，均以被告涉犯幫助詐欺取財、幫助洗
    錢罪嫌，且與前開起訴部分係以提供同一帳戶及行動電話門
    號之行為，致不同告訴人受騙而交付財物，而有想像競合犯
    之裁判上一罪關係，函送本院併案審理等語，因本院就起訴
    部分為公訴不受理判決，無從對上開移送併辦部分併予審究
    ，應由檢察官另行依法處理，併此敘明。
據上論斷，應依刑事訴訟法第303條第5款、第307條，判決如主
文。
中　　華　　民　　國　　111 　年　　11　　月　　30　　日
              刑事第二十一庭審判長  法　官  程克琳
　　　　　　　                      法　官　王星富
　　　　　　　　        　　　　　　法　官　劉俊源
上正本證明與原本無異。 
如不服本判決應於收受送達後20日內向本院提出上訴書狀，並應
敘述具體理由；其未敘述上訴理由者，應於上訴期間屆滿後20日
內向本院補提理由書（均須按他造當事人之人數附繕本）「切勿
逕送上級法院」。
                                    書記官  林志忠
中　　華　　民　　國　　111 　年　　11　　月　　30　　日
附件
臺灣臺北地方檢察署檢察官起訴書
                                   110年度偵緝字第2105號
                                   110年度偵緝字第2106號
                                   110年度偵緝字第2107號
                                   110年度偵緝字第2108號
                                   110年度偵緝字第2109號
                                   110年度偵緝字第2110號
                                   110年度偵緝字第2111號
                                   110年度偵緝字第2112號
                                   110年度偵緝字第2113號
                                   110年度偵緝字第2114號
                                   110年度偵緝字第2115號
                                   110年度偵緝字第2116號
                                   110年度偵緝字第2117號
                                   110年度偵緝字第2118號
                                   110年度偵字第32644號
　　被　　　告　何承耀　男　43歲（民國00年0月00日生）
　　　　　　　　　　　　籍設臺北市中正區紹興南街38巷臨1
　　　　　　　　　　　　　　之1號
　　　　　　　　　　　　現居桃園市○○區○○路00號3樓
　　　　　　　　　　　　送達桃園市○○區○○路00巷0號2樓
　　　　　　　　　　　　國民身分證統一編號：Z000000000號
上列被告因詐欺等案件，業經偵查終結，認應提起公訴，茲將犯
罪事實及證據並所犯法條分敘如下：
　　　　犯罪事實
一、何承耀能預見提供銀行帳戶予不相識之人使用，極易遭人利用作為
    與有關財產犯罪之工具，可能使不詳詐欺集團成員隱匿真實身
    分，而幫助詐欺集團掩飾或隱匿他人實施詐欺犯罪所得財物
    之用，且國內社會常見之詐騙集團經常利用他人之行動電話
    門號以掩飾不法犯罪行為，逃避執法人員之查緝，而提供自
    己之行動電話門號予陌生人使用，更常與財產犯罪密切相關
    ，可能被不法犯罪集團所利用，以遂行其等詐欺犯罪之目的
    ，竟於不詳時地而為下列犯行，並取得新臺幣(下同）3萬元
    ：
(一)基於幫助不詳詐欺集團成員詐欺取財、洗錢之不確定故意，提
    供附表1所示帳戶予詐欺集團成員使用，容任詐欺集團使用
    該帳戶為詐欺取財之犯行。
(二)基於幫助不詳詐欺集團成員詐欺取財之不確定故意，於不詳時
    地，提供附表2所示行動電話預付卡交予詐欺集團成員使用
    ，容任詐欺集團使用該帳戶為詐欺取財之犯行。嗣該詐欺集
    團成員對附表1、附表2所示之人行騙，附表1、附表2所示之
    人發現有異，方悉受騙並報警處理。
二、案經附表所示之人訴由桃園市政府警察局大溪分局、新北市
    政府警察局永和分局、三峽分局及臺北市政府警察局中正第
    一分局報告偵辦。
　　　　證據並所犯法條
三、被告何承耀上揭犯罪事實，有下列之證據可資證明，被告犯
    行堪足認定：
(一)被告何承耀於偵查中之供述；
(二)告訴人范庭瑀、周妤霏、周宜臻、劉羽晴、胡卉芸、蘇紜緹
    、謝宜穎、張淇淳、黃峻齊、徐楙傑、何若葳、陳子權、陳
    宏恩、莊瑋恩、鄭丞皓於警詢時之指述及遭詐欺集團成員行
    騙之對話紀錄各1份；
(三)附表1所示帳戶之申登人資料及交易明細等各1份；
(四)附表2所示門號之申登人資料等各1份。
四、核被告何承耀所為，就犯罪事實(一)部分，係涉犯刑法第30
    條第1項前段、同法第339條第1項之幫助詐欺取財及違反洗
    錢防制法第2條第2款、同法第3條第2款規定，應依同法第14
    條第1項幫助一般洗錢罪嫌論處等罪嫌；就犯罪事實(二)部
    分，係犯刑法第30條第1項前段、同法第339條第1項幫助詐
    欺取財罪嫌。被告一次提供附表1所示2帳戶、附表2所示2門
    號而犯上開數罪名，均請依想像競合規定從一重之幫助一般
    洗錢罪嫌處斷。
五、未扣案之犯罪所得新臺幣（下同）30,000元，請依刑法第38
    條之1第1項、第3項之規定，予以宣告沒收之，並於全部或
    一部不能沒收或不宜執行沒收時，追徵其價額。
六、依刑事訴訟法第251條第1項提起公訴。
　　此　　致
臺灣臺北地方法院
中　　華　　民　　國　 110　　年　　12　　月　　9 　　日
　　　　　　　　　　　　　檢　察　官　黃　振　城
本件正本證明與原本無異
中　　華　　民　　國　 110　  年　  12　  月    22　  日
                          書  記  官  馬  丞  誼
附錄本案所犯法條全文：
中華民國刑法第30條
（幫助犯及其處罰）
幫助他人實行犯罪行為者，為幫助犯。雖他人不知幫助之情者，
亦同。
幫助犯之處罰，得按正犯之刑減輕之。
中華民國刑法第339條
（普通詐欺罪）
意圖為自己或第三人不法之所有，以詐術使人將本人或第三人之
物交付者，處 5 年以下有期徒刑、拘役或科或併科 50 萬元以
下罰金。
以前項方法得財產上不法之利益或使第三人得之者，亦同。
前二項之未遂犯罰之。
洗錢防制法第2條
本法所稱洗錢，指下列行為：
一、意圖掩飾或隱匿特定犯罪所得來源，或使他人逃避刑事追訴
    ，而移轉或變更特定犯罪所得。
二、掩飾或隱匿特定犯罪所得之本質、來源、去向、所在、所有
    權、處分權或其他權益者。
三、收受、持有或使用他人之特定犯罪所得。
洗錢防制法第3條
本法所稱特定犯罪，指下列各款之罪：
一、最輕本刑為 6 月以上有期徒刑以上之刑之罪。
二、刑法第 121 條第 1 項、第 123 條、第 201 條之 1 第 2
    項、第 268 條、第 339 條、第 339 條之 3、第 342 條、
    第 344 條、第 349 條之罪。
三、懲治走私條例第 2 條第 1 項、第 3 條第 1 項之罪。
四、破產法第 154 條、第 155 條之罪。
五、商標法第 95 條、第 96 條之罪。
六、廢棄物清理法第 45 條第 1 項後段、第 47 條之罪。
七、稅捐稽徵法第 41 條、第 42 條及第 43 條第 1 項、第 2
    項之罪。
八、政府採購法第 87 條第 3 項、第 5 項、第 6 項、第 89
    條、第 91 條第 1 項、第 3 項之罪。
九、電子支付機構管理條例第 44 條第 2 項、第 3 項、第 45
    條之罪。
十、證券交易法第 172 條第 1 項、第 2 項之罪。
十一、期貨交易法第 113 條第 1 項、第 2 項之罪。
十二、資恐防制法第 8 條、第 9 條之罪。
十三、本法第 14 條之罪。
洗錢防制法第14條
有第二條各款所列洗錢行為者，處 7 年以下有期徒刑，併科新
臺幣 5 百萬元以下罰金。
前項之未遂犯罰之。
前二項情形，不得科以超過其特定犯罪所定最重本刑之刑。
附表1：
編號 告訴人 匯入時間 匯入帳戶 匯入金額 詐騙手法及內容 案卷 1 范庭瑀 110年2月22日 11時28分許 永豐商業銀行 帳號 00000000000000 號帳戶 戶名何承耀 277,296 投資期貨可賺取價差，獲利頗豐，告訴人范庭瑀乃匯款277,296元至左揭帳戶。 110偵 19338 2 周妤霏 110年2月22日 12時45分許 同上 10,000 下注投資可賺取價差，獲利頗豐，告訴人范庭瑀乃匯款 10,000元至左揭帳戶。 110偵 32644 3 周宜臻 110年2月22日 12時55分許 同上 34,000 投資虛擬貨幣可賺取價差，獲利頗豐，告訴人周宜臻乃匯款34,000元至左揭帳戶。 110偵 19742 4 劉羽晴 110年2月22日 16時58分許 同上 50,000 投資虛擬貨幣可賺取價差，獲利頗豐，告訴人劉羽晴乃分別匯款50,000元、50,000元至左揭帳戶。 110偵 19775   110年2月22日 17時許 同上 50,000   5 胡卉芸 110年2月22日 15時37分許 同上 123,136 投資虛擬貨幣可賺取價差，獲利頗豐，告訴人胡卉芸乃分別匯款123,136元、117,273元至左揭帳戶。 110偵 19429   110年2月23日 15時22分許 國泰世華商業 銀行帳號 00000000000 號帳戶 戶名何承耀 117,273   6 蘇紜緹 110年2月23日 18時43分許 同上 100,000 投資虛擬幣可賺取價差，獲利頗豐，告訴人蘇紜緹乃匯款100,000元至左揭帳戶。 110偵 18693 7 謝宜穎 110年2月23日 17時41分許 同上 50,000 投資虛擬幣獲利頗豐，告訴人謝宜穎乃匯款50,000至左揭帳戶。 110偵 27202 8 張淇淳 110年2月23日 14時9分許 同上 404,229 外匯虛擬幣獲利頗豐，告訴人張淇淳乃匯款404,229至左揭帳戶。 110偵 26638 

附表2
編號 告訴人 點數購買時間 手機號碼 詐騙手法及內容 案卷 1 黃峻齊 110年8月18日 20時5分許 至同日 23時28分許 0000-000000    可相約見面、按摩但要購買遊戲點數，告訴人黃峻齊乃購買總金額100,000元、張數共計20張之GASH點數，但點數均存入編號MZ0000000000之GASH會員帳號，且該帳號之會員資料係存留被告之左揭手機號碼。 110偵 31023 2 徐楙傑 110年8月18日 17時10分許 同上 欲購買遊戲帳戶但要先將遊戲點數存入，告訴人徐楙傑乃購買金額為1000元之點數1張，但點數係存入編號MZ0000000000之GASH會員帳號，且該帳號之會員資料係存留被告之左揭手機號碼。 110偵 31024 3 何若葳 110年8月18日 15時48分許 至同日 18時3分許 同上 可相約見面但要保證金，告訴人何若葳 乃購買總金額90,000元、張數共計20張之GASH點數，其中14張點數均存入編號MZ0000000000之GASH會員帳號，且該帳號之會員資料係存留被告之左揭手機號碼。 110偵 32112 4 陳子權 110年8月18日 21時許 至同日 23時26分許 同上 可援交但要先購買遊戲點數，告訴人陳子權乃購買總金額27,000元、張數共計9張之GASH點數，其中卡片序號0000000000號點數係存入編號MZ0000000000之GASH會員帳號，且該帳號之會員資料係存留被告之左揭手機號碼。 110偵 33619 5 陳宏恩 110年8月17日 13時15分許 至同日 14時54分許 0000-000000 可相約見面、按摩但要購買遊戲點數，告訴人陳宏恩乃購買總金額81,000元、張數共計17張之GASH點數，但點數均存入編號JZ0000000000之GASH會員帳號，且該帳號之會員資料係存留被告之左揭手機號碼。 110偵 31445 6 莊瑋恩 110年8月17日 13時18分許、 同日 13時52分許 同上 可約見面但要付保證金，告訴人莊瑋恩乃購買總金額2,000元、張數共計2張之GASH點數，但點數均存入編號JZ0000000000之GASH會員帳號，且該帳號之會員資料係存留被告之左揭手機號碼。 110偵 31538 7 鄭丞皓 110年8月17日 時分許  同上 購買點數即可約見面，告訴人鄭丞皓乃購買總金額88,000元、張數共計17張之GASH點數，其中1張點數均存入編號JZ00000000000之GASH會員帳號，且該帳號之會員資料係存留被告之左揭手機號碼。 110偵 32488